Video:
```{r}
pseudo_face <- read.csv('pseudo_facebook.tsv', sep = '\t')

library(dplyr)
# Vou agrupar os dados por gênero e idade

pseudo_face <- subset(pseudo_face, !is.na(gender))
age_groups <- group_by(pseudo_face, age, gender)
pseudo_face_by_age_gender <- summarise(age_groups,
          friend_count_mean = mean(friend_count),
          friend_count_median = median(friend_count),
          n = n()) # pega o número de pessoas em cada grupo

# posso acrescentar acima o filter(!is.na(gender))
# Para ordenar a exibição
pseudo_face_by_age_gender <- arrange(pseudo_face_by_age_gender, age)

head(pseudo_face_by_age_gender)
```

Video: Plotting Conditional
```{r}
# Plotar um gráfico de contagem de amigos por gênero a medida em que a idade aumenta

ggplot(aes(x = age, y = friend_count_median),
              data = pseudo_face_by_age_gender) +
      geom_line(aes(color = gender))
```

Video: Wide and Long Format
```{r}
# Temos os dados no fromato longo (as linhas para feminino e masculino se repetem)
# Vamos converter eles para o formato amplo, que terá uma linha para cada idade com a mediana de amigos para os sexos

install.packages("tidyr")
library(tidyr)
spread(subset(pseudo_face_by_age_gender, select = c('gender', 'age', 'friend_count_median')), gender, friend_count_median)
```

Video: Reshaping Data
```{r}
# O mesmo de cima, mas de outra forma
install.packages("reshape2")
library(reshape2)

# Se quisesse um array ou uma matriz eu usaria só 'cast'
pseudo_face_by_age_gender_wide <- dcast(pseudo_face_by_age_gender, 
                                        age ~ gender, # a variável que quero manter é 'age' separado por 'gender'
                                        value.var = 'friend_count_median') # quero a mediana

head(pseudo_face_by_age_gender_wide)
```

Video: Ratio Plot
```{r}
# Determinar quantos amigos as mulheres tem comparadao ao de homens
# Quantas vezes as mulheres tem de amigos a mais que os homens?
ggplot(aes(x = age, y = (female/male)), 
       data = pseudo_face_by_age_gender_wide) + 
       geom_line() +
       geom_hline(yintercept = 1, alpha=0.3, linetype=2)
```

Video: Third Quantitative Variable
```{r}
# Explorando 4 variáveis: friend_count, age, gender e tenure.

#Create a variable called year_joined
# in the pf data frame using the variable
# tenure and 2014 as the reference year.

# The variable year joined should contain the year
# that a user joined facebook.

# See the Instructor Notes for three hints if you get
# stuck. Scroll down slowly to see one hint at a time
# if you would like some guidance.

# This programming exercise WILL BE automatically graded.

# DO NOT ALTER THE CODE BELOW THIS LINE
# ========================================================
pf <- read.delim('/datasets/ud651/pseudo_facebook.tsv')

pseudo_face$year_joined <- floor(2014 - pseudo_face$tenure/365) # arredondando
```

Video: Cut a Variable
```{r}
# Vendo o resumo da variável
summary(pseudo_face$year_joined)

# Vendo a distribuição de usuários a cada ano
table(pseudo_face$year_joined)

# Cortar a variável year_joined para criar 4 categorias: 2004-2009, 2009-2011, ...
year_joined_with_4 <- cut(pseudo_face$year_joined, breaks = 4) # cria as partições automaticamente
year_joined_with_4 <- cut(pseudo_face$year_joined, c(2004, 2009, 2011, 2012, 2014)) # cria as partições que especifiquei
table(year_joined_with_4)
```

Video: Plotting It All Together
```{r}
# Criar um gráfico de linhas para a variável year_joined_with_4
ggplot(aes(x = age, y = friend_count),
              data = pseudo_face) +
  geom_line(aes(color = year_joined_with_4), stat = 'summary', fun.y = median)
```

Video: Plot the Grand Mean
```{r}
# Write code to do the following:

# (1) Add another geom_line to code below
# to plot the grand mean of the friend count vs age.

# (2) Exclude any users whose year_joined.bucket is NA.

# (3) Use a different line type for the grand mean.

# As a reminder, the parameter linetype can take the values 0-6:

# 0 = blank, 1 = solid, 2 = dashed
# 3 = dotted, 4 = dotdash, 5 = longdash
# 6 = twodash

ggplot(aes(x = age, y = friend_count),
              data = pseudo_face) +
  geom_line(aes(color = year_joined_with_4), stat = 'summary', fun.y = mean) +
  geom_line(stat = 'summary', fun.y = mean, linetype=2) # A linha da média geral
```

Video: Friending Rate (taxa0)
```{r}
# Mostrar quantos amigos os usuários tem para cada dia em que usaram o Facebook
# Queremos um resumo da taxa de amigos
# Considerar apenas os amigos com mais de um dia
with(subset(pseudo_face, tenure >= 1), summary(friend_count / tenure))
```

Video: Friendships Initiated Ver, EM CASA
```{r}
# Criar um gráfico de amizades iniciadas por dias de duração, usando as variáveis age, tenure, friendships_initiated e year_joined_with_4
ggplot(aes(x = tenure, y = (friendships_initiated/tenure)),
              data = subset(pseudo_face, tenure >= 1)) +
  geom_line(aes(color = year_joined_with_4), stat='summary', fun.y = mean)

# CODIGO COPIADO DO VIDEO
ggplot(aes(x = 7 * round(tenure / 7), y = friendships_initiated / tenure),
       data = subset(pseudo_face, tenure > 0)) +
  geom_line(aes(color = year_joined_with_4),
            stat = "summary",
            fun.y = mean)
```

VIDEO: Bias Variance Trade off Revisited
```{r}
# Quero tirar o ruído do gráfico anterior -> ajusto o eixo x
ggplot(aes(x = 7 * round(tenure/7), y = (friendships_initiated/tenure)),
              data = subset(pseudo_face, tenure >= 1)) +
  geom_line(aes(color = year_joined_with_4), stat='summary', fun.y = mean)

ggplot(aes(x = 7 * round(tenure / 7), y = friendships_initiated / tenure),
       data = subset(pseudo_face, tenure > 0)) +
  geom_line(aes(color = year_joined_with_4),
            stat = "summary",
            fun.y = mean)
```

Video: Histograms
```{r}

# Cada linha representa uma compra de yogurt
yo <- read.csv('yogurt.csv')
str(yo)

# Criando id e Convertendo a variável para um fator
yo$id <- factor(yo$id)
str(yo)

# Criando um Histograma
qplot(data = yo, x = price, fill = I('pink'))

# Para diminuir os espaços em branco
qplot(data = yo, x = price, fill = I('pink'), binwidth=10)

```

Video: Number
```{r}
# Create a new variable called all.purchases,
# which gives the total counts of yogurt for
# each observation or household.

# A função transform combina variáveis que já estão na estrutura de dados nela mesma
# A nova variável é igual a soma de todos os sabores de yogurt
yo <- transform(yo, all_purchases = strawberry + blueberry + pina.colada + plain + mixed.berry)
```

Video: Prices Over Time
```{r}
# Criar um gráfico de dispersão
ggplot(aes(x = time, y = price), data = yo) +
  geom_jitter(alpha=1/4, fill=I('orange'))
 
```

Video: Looking at Samples
```{r}
# Analisar uma amostra das famílias (16 famílias) para se ter uma ideia geral do que está acontecendo
set.seed(4230)
sample.ids <- sample(levels(yo$id), 16)
 
ggplot(aes(x = time, y = price), 
       data = subset(yo, id %in% sample.ids)) + # executa um loop nos ids
  facet_wrap( ~ id) +
  geom_line() +
  geom_point(aes(size=all_purchases), pch=1)
```

Video: Scatterplot Matrices
```{r}
# Criar uma série de gráficos de dispersão automaticamente, uma matriz de gráficos 
# Cria um gráfico de dispersão para cada par de variáveis

install.packages('GGally')
library(GGally)
theme_set(theme_minimal(20)) # definição do theme

set.seed(1831) # definição da amostra
pseudo_face_subset <- pseudo_face[, c(2: 15)] # pegando as colunas 2 a 15

names(pseudo_face)
names(pseudo_face_subset)

# Criação da matriz
ggpairs(pseudo_face_subset[sample.int(nrow(pseudo_face_subset), 1000), ])

```

Video: Heat Maps (Mapas de calor)
```{r}

nci <- read.csv('nci.tsv')
head(nci)
# Mudando os nomes das colunas
colnames(nci) <- c(1:64)

# transformando os dados para formato longo
install.packages("reshape2")
library(reshape2)
nci_long_samp <- melt(as.matrix(nci[1:200, ])) # mostrando os 200 primeiros genes

names(nci_long_samp) <- c('gene', 'case', 'value')
head(nci_long_samp)

# criando o mapa de calor
ggplot(aes(x = gene, y = case, fill = value), data = nci_long_samp) +
  geom_tile() + 
  scale_fill_gradientn(colours = colorRampPalette(c('blue', 'red'))(100)) # nos dá um gradiente
  
```