---
title: "Explore Two Variables"
output: html_document
---

Video: Scatterplots - Overplotting
```{r}
library(ggplot2)
pseudo_face <- read.csv('pseudo_facebook.tsv', sep = '\t')

# O qplot cria uma gráfico de dispersão automático quando passo duas variáveis
qplot(x=age, y=friend_count, data=pseudo_face)
names(pseudo_face)

# Na sintaxe do ggplot
# O 'geom_point' é para dizer que quero um gráfico de dispersão 
# O 'alpha' é usado para definir a transparência dos pontos
# O 'alpha' e o 'jitter' são usados para diminuir o excesso de dispersão
ggplot(aes(x=age, y=friend_count), data = pseudo_face) + 
  geom_point(alpha = 1/20) + xlim(13, 90)

# Posso usar também geom_jitter (bom para ver concentrações)
ggplot(aes(x=age, y=friend_count), data = pseudo_face) + 
  geom_jitter(alpha = 1/20) + xlim(13, 90)

# Para descobrir os limites superior e inferior
summary(pseudo_face$age)
```

Video: coord_trans
```{r}
# Modificando o eixo y
plot <- ggplot(aes(x=age, y=friend_count), data = pseudo_face) + 
  geom_point(alpha = 1/20) + xlim(13, 90)
  
plot + coord_trans(y = "sqrt")

```

Video: Alpha and Jitter
```{r}
# Vendo a relação entre amizades inicializadas e a idade dos usuários
plot <- ggplot(aes(x=age, y=friendships_initiated), data = pseudo_face) + 
  geom_point()
  
plot 
```

Video: Conditional Means
```{r}
# Quero entender como a média ou a mediana de uma variável se comportam em relação a outra variável
# Resumindo a relação entre duas variáveis

# dlpyR permite dividir uma estrutura de dados e aplicar funções a partes dos dados, ex: filter(), group_by(), mutate() e arrange()
install.packages('dplyr')
library(dplyr)

# Agrupando a estrutura de dados por idade
age_groups <- group_by(pseudo_face, age)
pseudo_face_by_age <- summarise(age_groups,
          friend_count_mean = mean(friend_count),
          friend_count_median = median(friend_count),
          n = n()) # pega o número de pessoas em cada grupo

# Para ordenar a exibição
pseudo_face_by_age <- arrange(pseudo_face_by_age, age)
```

Video: Overlaying
```{r}
# Verificando o gráfico feito anteriormente.
library(ggplot2)
ggplot(aes(x=age, y=friend_count), data = pseudo_face) + 
  xlim(13, 90) + geom_point(alpha = 0.05, position=position_jitter(h=0), color='orange') +
  coord_trans(y='sqrt')

# Agora sobrepondo o resumo anterior
ggplot(aes(x=age, y=friend_count), data = pseudo_face) + 
  xlim(13, 90) + geom_point(alpha = 0.05, position=position_jitter(h=0), color='orange') +
  coord_trans(y='sqrt') +
  geom_line(stat = 'summary', fun.y = mean) + # Adiciono a contagem média de amigos por idade
  geom_line(stat = 'summary', fun.y = quantile, probs=.1, linetype=2, color='blue') + # Adiciono a contagem do 1º quantil
    geom_line(stat = 'summary', fun.y = quantile, probs=.9, linetype=2, color='blue') + # Significado: 90% das pessoas tem contagem de amigos abaixo dessa linha
    geom_line(stat = 'summary', fun.y = quantile, probs=.5, color='blue') # Adicionando a mediana

```

Video: Correlation
```{r}
# Encontrando a correlação entre duas variáveis
# Usando a função cor.test
cor.test(pseudo_face$age, pseudo_face$friend_count)

# Conclusão: a correlação não é significativa
```

Video: Correlation on Subset
```{r}
with(subset(pseudo_face, age <= 70), cor.test(age, friend_count))
```

Video: Create Scatterplots
```{r}
# Criar um gráfico de disperssão que relacione as variaveis 'curtidas recebidas' e 'curtidas recebidas no dektop'
library(ggplot2)
names(pseudo_face)
ggplot(aes(x=likes_received, y=www_likes_received), data = pseudo_face) +
  geom_point()
```

Video: Strong Correlation
```{r}
# Melhorando os limites do gráfico
ggplot(aes(x=likes_received, y=www_likes_received), data = pseudo_face) +
  geom_point() +
  xlim(0, quantile(pseudo_face$www_likes_received, 0.95)) +
  ylim(0, quantile(pseudo_face$likes_received, 0.95))

# Adicionando a linha de correlação
ggplot(aes(x=likes_received, y=www_likes_received), data = pseudo_face) +
  geom_point() +
  xlim(0, quantile(pseudo_face$www_likes_received, 0.95)) +
  ylim(0, quantile(pseudo_face$likes_received, 0.95)) +
  geom_smooth(method = 'lm', color='pink')

# Agora quantificando a correlação
cor.test(pseudo_face$likes_received, pseudo_face$www_likes_received)
```

Video: More Caution with Correlation
```{r}
install.packages('alr3')
library(alr3)
data(Mitchell) # contém temperaturas de uma cidade
?Mitchell
names(Mitchell)
# criar um gráfico de dispersão da temperatura em relação aos meses.
ggplot(aes(x=Month, y=Temp), data = Mitchell) +
  geom_point()
```

Video: Noisy Scatterplots
```{r}
# Calculando a correlação
cor.test(Mitchell$Month, Mitchell$Temp)

```

Video: Noisy Scatterplots
```{r}
# Os meses, na verdade, se repetem. Quero limitar o eixo x.
ggplot(aes(x=Month, y=Temp), data = Mitchell) +
  geom_point() + 
  scale_x_discrete(breaks = seq(0, 203, 12))
```

Video: Understanding Noise
```{r}
# Carregamento os dados 
# Criando uma nova coluna em pseudo_face
# Uso a idade em meses para tirar o ruido (porque uma mesma idade pode ter valores muito diferentes)
pseudo_face$age_with_month <- pseudo_face$age + (12 - pseudo_face$dob_month) / 12
```

Video: Age with month means
```{r}
# Criando uma nova coluna
# com média de friend_count, com mediana de friend_count e o número de usuários em cada grupo etário com meses

# É semelhante ao pseudo_face_by_age, só que quero a idade em meses
install.packages('dplyr')
library(dplyr)

# Uso '%.%' para colocar todos os comandos juntos, sem precisar ir salvando em variáveis
pseudo_face_by_age_months <- pseudo_face %>% # pode dar problemas de reconhecimento nesse símbolo
          group_by(age_with_month) %>%
          summarise(friend_count_mean = mean(friend_count),
          friend_count_median = median(friend_count),
          n = n()) %>% 
          arrange(age_with_month)
```

Video: Noise in Conditional Means
```{r}
# Criar o gráfico da média da contagem de amigos versus a idade media em meses, usando geom_line()
# Também investigar apenas os usuários com idades inferior a 71
ggplot(aes(x=age_with_month, y=friend_count_mean), data = subset(pseudo_face_by_age_months, age_with_month < 71)) +
  geom_line()

# Se eu quiser adicionar a linha com um resumo estatístico:
# geom_line(stat = 'summary', fun.y = mean)
```
